臺灣嘉義地方法院刑事判決
111年度訴字第381號
公  訴  人  臺灣嘉義地方檢察署檢察官
被      告  邱坤義



上列被告因傷害案件，經檢察官提起公訴（111年度調偵字第280
號），本院判決如下：
    主  文
邱坤義犯傷害罪，共貳罪，均處拘役參拾伍日，如易科罰金，均
以新臺幣壹仟元折算壹日；應執行拘役伍拾伍日，如易科罰金，
以新臺幣壹仟元折算壹日。
    犯 罪 事 實
一、邱坤義因故對其前雇主向穎蓁心生不滿，竟於民國111年4月
    13日晚間10時50分許，在嘉義市○區○○路000號前，基於傷害
    之犯意，徒手毆打向穎蓁之頭部1下，致向穎蓁受有頭部損
    傷之傷害；向明德為向穎蓁之兄，恰好駕車經過，見狀下車
    欲攔阻邱坤義，此時邱坤義見到向明德，即持椅子1把丟向
    向明德，然並未擊中向明德，邱坤義又追及向明德，向明德
    見狀後，竟與邱坤義各基於傷害之犯意，徒手毆打對方數下
    ，致邱坤義受有右眼、下顎挫傷之傷害（向明德涉犯傷害罪
    部分，業經另為簡易判決處刑），向明德則受有頭部損傷、
    右手挫傷之傷害。
二、案經向明德、向穎蓁訴由嘉義市政府警察局第一分局報告臺
    灣嘉義地方檢察署檢察官偵查起訴。
    理  由
壹、證據能力：按被告以外之人於審判外之言詞或書面陳述，除
    法律有規定者外，不得作為證據，刑事訴訟法第159條第1項
    固定有明文。又按當事人、代理人或辯護人於法院調查證據
    時，知有第159條第1項不得為證據之情形，而未於言詞辯論
    終結前聲明異議者，視為有前項之同意，同法第159條之5第
    2項亦有明文。本案檢察官、被告邱坤義於本院審理中，就
    本判決所引用審判外之言詞或書面陳述，均知有不得作為證
    據之情事，但迄本院審判期日言詞辯論終結前，皆未聲明異
    議而不予爭執。本院審酌其餘證據資料製作時之情況，尚無
    違法不當及證明力明顯過低之瑕疵，亦認為以之作為證據應
    屬適當，依上開規定，應認有證據能力。至本判決所引用之
    其餘非供述證據，並無證據證明係公務員違背法定程序所取
    得，亦無顯有不可信之情況，且經本院於審理期日踐行合法
    調查程序，該等證據自得作為本案裁判之資料。
貳、認定犯罪事實所憑證據及理由
一、訊據被告否認有何傷害告訴人向穎蓁、向明德之犯行，辯稱
    ：我喝醉了，我記不清楚，我記得有與告訴人向穎蓁發生爭
    執，但我沒有動手打人，只有口角、推擠，我否認打向明德
    ，我也沒有與向明德互毆云云。經查：
(一)被告於111年4月13日晚間10時50分許，在嘉義市○區○○路000
    號前，有與告訴人向穎蓁、向明德分別發生爭執，告訴人向
    穎蓁、向明德並分別受有頭部損傷、右手挫傷之傷害等情，
    據證人即告訴人（下稱告訴人）向穎蓁（警卷第9-10頁；偵
    卷第29-30頁反面）、向明德（警卷第12頁正反面；偵卷第2
    9-30頁）分別於警詢及偵查中指述明確，且與在場證人李淑
    惠（警卷第14-15頁）、蘇淑妙（被告為證人蘇淑妙姊夫）
    （調偵卷第35-37頁）於警詢、偵查中證述、證人楊軒蘅於
    本院審理時證述（訴卷第121-128頁）大致相符，並有指認
    犯罪嫌疑人紀錄表（警卷第19-21頁反面）、臺中榮民總醫
    院嘉義分院診斷證明書（告訴人向穎蓁、向明德）（警卷第
    23-24頁）在卷足佐，此部分事實首堪認定，合先敘明。
(二)被告雖以前詞置辯，惟本院認為均不足採納，理由分述如下
    ：
　⒈被告確實有傷害告訴人向穎蓁、向明德之犯行，此均據告訴
    人向穎蓁、向明德、證人李淑惠、蘇淑妙、楊軒蘅分別證述
    明確：
　⑴告訴人向穎蓁於警詢及偵查中均證述（頁數詳前）：
　　（警詢中）：當時我和友人李淑惠於上開時間，在嘉義市○
    區○○路000號前騎樓下聊天，被告就走進騎樓向我大小聲，
    我跟他說你有喝酒，明天再說，被告就突然罵三字經動手打
    我的頭部，造成我頭部紅腫等語；（偵訊時）：當時我與友
    人李淑惠在聊天，被告搭車前來，下車就對我罵三字經還大
    小聲，因為被告有喝酒，我就叫他明天再來，但他越來越靠
    近我，並用右手打我頭部太陽穴一拳，我用手推開及擋他，
    被告倒地後爬起來拿椅子摔我，但我閃掉了等語。
　⑵告訴人向明德於警詢及偵查中證述（頁數詳前）：
　　（警詢中）：我妹妹向穎蓁當時與被告談判時我有路過現場
    ，我就下車問被告為何要辱罵我妹，被告見狀就拿椅子丟我
    ，我閃過後有上前毆打被告，被告也上前打我且踹車，被告
    毆打我時我有還手，過程中導致我眼鏡損壞等語；（偵訊時
    ）：案發當天我要去嘉義市○區○○路000號朋友家泡茶，我看
    到被告對告訴人向穎蓁大小聲，被告有用右手打告訴人向穎
    蓁頭部，我見狀上前勸阻，被告就罵我，然後拿椅子要摔我
    ，我閃開，他就追我到我的車子旁徒手打我的頭部，還有踹
    我的車子，我眼鏡也斷掉了等語。
　⑶證人李淑惠於警詢中陳述（頁數詳前）：
　　案發當時我在跟向穎蓁聊天，被告就走進來找向穎蓁，講到
    一半雙方聲音越來越大，被告突然就拿椅子朝向穎蓁丟，向
    穎蓁閃過後被告又走過來毆打向穎蓁，我與旁人就一起上前
    阻止被告等語。
　⑷證人蘇淑妙於偵查中證詞（頁數詳前）：
　　當時我與向穎蓁、向明德聊天，被告就來找向穎蓁、向明德
    講話，後來就互相推來推去，被告伸手打到向穎蓁，向明德
    本來要衝過來護住向穎蓁，但被擋住，我們就上前勸阻被告
    ，被告拿椅子要摔也被我們擋住，後來被告跑到向向明德那
    邊，在向明德車旁打了向明德一拳，向明德也打了被告，被
    告就在地上哀嚎，然後警察獲報到現場就把被告帶走等語。
　⑸證人楊軒蘅（駕車搭載被告到本案案發地點之計程車司機）
    於本院審理時證詞（頁數詳前）：
　　當天被告雖然有喝酒，但講話邏輯還可以，被告叫我的車本
    來要到臺南去，後來叫我載他去嘉義市南京路，我就放被告
    下車之後我把車子轉向，等我轉向後下車我就看到被告與一
    名女子起衝突，有很多人圍過來，我看到被告與對方都有出
    手，現場很多人很混亂，都在那邊推擠，我記得雙方都在推
    擠還有大小聲，現場有人在勸架，但被告仍與對方持續發生
    肢體衝突，之後警察到現場後把被告帶走等語。
　⒉從上開告訴人向穎蓁、向明德、證人李淑惠、蘇淑妙、楊軒
    蘅證述可知，案發當時被告確實有分別出拳毆打告訴人向穎
    蓁、向明德，且與告訴人向穎蓁、向明德於案發後約2小時
    至臺中榮民總醫院急診就診時診斷證明書上所載各傷勢部位
    相合，有前揭診斷證明書2份在卷可佐，徵告訴人向穎蓁、
    向明德案發後短時間內即至醫院急診驗傷，自無誣指或偽稱
    傷勢之必要，其受傷部位，亦核與告訴人向穎蓁、向明德所
    述遭被告故意毆打之情形相合。況證人李淑惠、蘇淑妙、楊
    軒蘅均與被告無任何利害衝突，所為有關本案基本、關鍵事
    實之陳述，內容無違經驗法則、論理法則，且證人蘇淑妙、
    楊軒蘅均已具結擔保其證詞之真實性，在負擔偽證罪責之心
    理壓力下作證，堪信告訴人向穎蓁、向明德、證人李淑惠、
    蘇淑妙、楊軒蘅上揭所述顯非基於設詞虛構，或受他人教導
    、指示後所為子虛烏有之供述，應屬真實可性。
二、綜上，被告所辯，顯係臨訟飾卸之詞，殊無可採。本案事證
    明確，被告犯行堪以認定，應依法論科。
三、至被告雖稱要聲請調閱現場路口監視器畫面，以證明被告並
    無毆打告訴人向穎蓁、向明德乙事，然經本院詢問承辦本案
    之警員簡銘源可否提供現場監視器錄影畫面，該警員表示：
    現場並無監視器，故無法提供等語（訴卷第47頁），有本院
    111年8月10日公務電話紀錄在卷可查，是既無被告所稱之路
    口監視器畫面存在，該證據自屬不能調查，依刑事訴訟法第
    163條之2第2項第1款規定，本院自應駁回被告之聲請。
參、論罪科刑
(一)被告所為，係犯刑法第277條第1項之傷害罪。被告所涉上開
    傷害告訴人向穎蓁、向明德之行為，顯係在不同時間針對不
    同被害人而為，乃屬犯意各別且行為互殊，應予分論併罰。
(二)量刑審酌：被告不思以理性方式解決與告訴人向穎蓁間糾紛
    ，竟先率爾出手加以傷害，甚而與前來勸阻之告訴人向明德
    互毆，其犯罪之動機、手段、目的均非可取；且迄今被告猶
    未具體彌補告訴人二人所受損害，再衡酌告訴人二人所受傷
    勢情形，被告於本院審理時自述國小畢業之智識程度、婚姻
    狀況、有一女兒、現於台北松山做工地主任之職業等（訴卷
    第134頁）一切情狀，分別量處如主文所示之刑，併均諭知
    易科罰金折算標準，以資儆懲。再斟酌被告所涉之二罪犯罪
    時間尚屬接近，犯罪手段及罪質大抵類似等情，合併定其應
    執行刑如主文所示，並諭知易科罰金折算標準。
據上論斷，應依刑事訴訟法第299條第1項前段（依判決精簡原則
，僅記載程序法條），判決如主文。　　
本案經檢察官陳郁雯提起公訴，檢察官陳昱奉、林津鋒到庭執行
職務。
中　　華　　民　　國　　111 　年　　11　　月　　29　　日
                  刑事第九庭  審判長法　官　康敏郎
　　　　　　　　　                  法  官  簡仲頤
　　　　　　　　　                  法  官  沈芳伃
以上正本證明與原本無異。
如不服本判決應於收受判決後20日內向本院提出上訴書狀，並應敘述具體理由；其未敘述上訴理由者，應於上訴期間屆滿後20日內向本院補提理由書（均須按他造當事人之人數附繕本）「切勿逕送上級法院」。告訴人或被害人如對於本判決不服者，應具備理由請求檢察官上訴，其上訴期間之計算係以檢察官收受判決正本之日期為準。　　　　　　　　　　　　　　　　　　
中　　華　　民　　國　　111 　年　　11　　月　　29　　日
                                    書記官　張簡純靜
【論罪條文】
《中華民國刑法第277條第1項》
傷害人之身體或健康者，處五年以下有期徒刑、拘役或五十萬元以下罰金。